臺灣高雄地方法院刑事判決　　　　　　　94年度訴字第2048號
公　訴　人　臺灣高雄地方法院檢察署檢察官
被　　　告　寅○○
被　　　告　丙○○
被　　　告　庚○○
上列被告因竊盜等案件，經檢察官提起公訴（94年度偵字第7650
號、第9158號），本院判決如下：
    主  文
寅○○共同以犯竊盜罪為常業，累犯，處有期徒刑貳年，於刑之
執行前，另入勞動場所強制工作年，扣案之鑰匙、鋼絲剪、尖
嘴鉗、鐵鎚各壹支及鑽頭貳支均沒收；又結夥三人以上竊盜，因
防護贓物、脫免逮捕，而當場施以強暴，累犯，處有期徒刑柒年
陸月。應執行有期徒刑玖年肆月，於刑之執行前，另入勞動場所
強制工作年。扣案之鑰匙、鋼絲剪、尖嘴鉗、鐵鎚各壹支、鑽
頭貳支均沒收。
丙○○共同以犯竊盜罪為常業，累犯，處有期徒刑壹年拾月，於
刑之執行前，另入勞動場所強制工作年。扣案之鑰匙壹支沒收
。又搬運贓物，累犯，處有期徒刑肆月。應執行有期徒刑貳年，
於刑之執行前，另入勞動場所強制工作年。扣案之鑰匙壹支沒
收。
庚○○共同以犯竊盜罪為常業，累犯，處有期徒刑壹年陸月，於
刑之執行前，另入勞動場所強制工作年。
    事  實
一、(一)寅○○前因違反戡亂時期肅清煙毒條例等案件，經本院以
    84年度訴字第1467號分別就違反肅清煙毒條例、麻醉藥品安
    非他命部分判處有期徒刑2年2月、6月，定其應執行有期徒
    刑2年6月，並經臺灣高等法院高雄分院以84年度上訴字第22
    32號判決駁回上訴而確定；復因違反麻醉藥品管理條例案件
    ，經本院以85年度易字第424號判處有期徒刑6月確定；上開
    二案另經本院以85年度聲字第1136號裁定定其應執行刑為有
    期徒刑3年確定；又因違反麻醉藥品管理條例案件，經臺灣
    臺南地方法院以85年度易字第1958號判處有期徒刑8月確定
    ，接續上開案件執行，於民國87年1月26日縮短刑期假釋出
    監，嗣其假釋經撤銷，執行殘刑1年9月30日，於91年8月31
    日縮短刑期執行完畢；(二)丙○○前因違反毒品危害防制條例
    案件，經本院以93年度簡字第3650號判處有期徒刑4月確定
    ，於93年10月21日易科罰金執行完畢；(三)庚○○前因違反藥
    事法及麻醉藥品管理條例案件，經臺灣臺北地方法院以85年
    度易緝字第298號分別判處有期徒刑7月、5月，並定其應執
    行刑有期徒刑10月；違反藥事法部分經臺灣高等法院以85年
    度上訴字第3323撤銷改判有期徒刑7月，又經最高法院以86
    年度台上字第5610號判決駁回上訴確定，於91年7月12日縮
    短刑期執行完畢（上開三人均構成累犯）。庚○○於89年間
    因偽造文書案件，經臺灣高等法院高雄分院以91年度上訴字
    第577號判處有期徒刑10月，經最高法院以91年度台上字第5
    146號判決駁回上訴確定，又因竊盜案件，經本院以93年度
    簡字第1129號判處有期徒刑6月確定，上開二案接續執行，
    於94年2月1日縮短刑期假釋出監，於假釋期間復犯本案如下
    述。
二、寅○○、丙○○、庚○○及馮宏志（經檢察官以案件曾經判
    決確定為由為不起訴處分確定），因缺錢花用，竟意圖為自
    己不法之所有，或單獨，或共同基於常業竊盜之犯意聯絡，
    以寅○○與丙○○共同竊取他人之大貨車（即附表一編號1
    、5所示），寅○○並竊取他人車輛之車牌共8面（即附表一
    編號2、3、4、6、7所示），將該車牌以為偽造或變造所用
    ，改懸掛於所竊取之大貨車上，以該大貨車作為犯案交通工
    具以防檢警追緝（偽造或變造車牌並行使之情形，詳事實四
    五）；多由丙○○駕駛ＨＧ—939號營業大貨車載運貨物於
    臺中以南地區之便，白天沿途尋找作案目標，趁深夜工地（
    工廠）無人看管之際，由丙○○駕駛其營業大貨車確定目標
    ，再通知寅○○駕駛前開竊得之大貨車到場，由丙○○或寅
    ○○操作吊桿勾吊鐵材等，庚○○或馮宏志負責把風之方式
    ，於附表二所示之時、地，竊取神將工程有限公司等所有之
    鋼筋等財物（被害人、行竊手段、參與行竊之人及竊得之財
    物，均如同附表二所示，另附表二編號1寅○○竊盜部分則
    構成加重準強盜罪，見事實六），得手後，由寅○○以前述
    竊得之大貨車將鐵材等物載運至舊貨商議價變賣，所得款項
    由參與行竊之人朋分花用殆盡，並均賴以維生，以之為常業
    。
三、馮宏志於94年1月27日凌晨某時許，至高雄縣路竹鄉○○路
    某舊貨場，竊得廢銅、鋁1批（確實數量不明）後，暫放於
    該舊貨場之圍牆邊，再邀同丙○○至現場共同搬運變賣，丙○○明知上情，仍基於搬運贓物之故意，將馮宏志竊得之廢
    銅、鋁，自圍牆邊搬運至馮宏志所駕駛、車牌號碼不明之車
    輛上。
四、寅○○於附表一編號1之時、地竊取引擎號碼Ｈ06ＣＴＥ266
    01號自用大貨車（牌照已經註銷）為載運竊得財物之交通工
    具，行竊當時因見該部自用大貨車未懸掛車牌，為避免遭警
    查緝，遂於如附表一編號2之時、地，竊取ＵＪ—442號自用
    大貨車車牌2面，其後於不詳地點、不詳原因取得他人所有
    之不詳車牌後，基於行使變造特種文書之犯意，於93年11月
    2日上午8時10分至94年1月9日凌晨3時5分間（即附表一編號
    1與附表二編號1所示時間）之某時，以所有之鐵鎚1支、鑽
    頭2支為工具，將ＵＪ—442號車牌2面「Ｕ」、「Ｊ」部分
    敲平，再將其餘竊得車牌上之英文字母「Ｈ」及數字「5」
    剪裁下來，將「5」、「Ｈ」2字分別黏貼並覆蓋在上揭車牌
    之「Ｕ」、「Ｊ」2字上，而將原先之ＵＪ—4 42號車牌，
    變造成5Ｈ—442號自用大貨車牌照2面，旋將之懸掛於前揭
    引擎號碼Ｈ0 6ＣＴＥ26601號自用大貨車前、後方而行使，
    足生損害於車牌號碼5Ｈ—442號之車主、監理機關對於車汽
    車牌照及駕駛人資料管理暨警察機關對交通行政管理之正確
    性，寅○○並駕駛懸掛上開變造車牌之自用大貨車為附表二
    編號1竊盜行為之交通工具。
五、寅○○又分別於如附表一編號5、3、4、6、7、11之時、地
    ，竊取8面車牌及車牌號碼ＷＧ—336號營業用大貨車1部以
    為竊盜之交通工具，為避免遭警查知上開營業用大貨車為贓
    車，遂基於行使變造特種文書之犯意，於94年2月底某日，
    以所有之鐵鎚1支、鑽頭2支為工具，將原先ＷＧ—336號營
    業用大貨車車牌2面字母號碼全部敲平，無可回復及辨識，
    ，致失原來文書之效用，再使用砂輪機將其餘車牌上之英文
    字母及數字剪裁下來，組合黏貼在前述敲平之ＷＧ—336號
    車牌上，而偽造成ＺＸ—97 6號營業大貨車車牌2面，旋將
    之懸掛於上開竊得之營業用大貨車前、後方而行使之，足生
    損害於龔志明及監理機關對於汽車牌照及駕駛人資料管理暨
    警察機關對交通行政管理之正確性，寅○○並駕駛懸掛上開
    偽造車牌之營業用大貨車為附表二編號2至10竊盜行為之交
    通工具。
七、寅○○、丙○○與馮宏志，於94年1月9日凌晨3時5分許，結
    夥3人，駕駛懸掛有5Ｈ—442號變造車牌之自用大貨車（下
    稱上開大貨車），進入神將工程有限公司位於高雄縣中山高
    速公路路竹交流道附近之工地，將該工地設置之護欄吊開，
    而竊取該公司所有之鋼筋10餘噸，得手後，自上揭工地駛出
    ，適有高雄縣政府警察局湖內分局一甲派出所警員呂木山、
    陳榮忠駕駛車牌號碼6425—ＪＬ號警用巡邏車，執行該日凌
    晨2時至4時之轄區巡邏勤務，因見上開大貨車深夜自工地載
    運鋼筋駛出，認為形跡可疑，遂準備攔檢盤查，馮宏志見狀
    即獨自徒步逃離現場，寅○○則拒絕盤查，並駕駛上開大貨
    車加速往高雄縣阿蓮鄉石安村方向逃逸，呂木山及陳榮忠旋
    即駕駛警車，開啟警示燈、警報器，沿途追趕，並通報指揮
    中心派人攔截圍捕，寅○○則駕車於前或左或右，以阻擋員
    警超車攔截；嗣至台南縣歸仁鄉○○○道路，呂木山、陳榮
    忠2人猶駕車追趕在後，寅○○為脫免逮捕並防護贓物，並
    基於妨害公務之故意，以及明知警用巡邏機車係警員職務上
    所掌管之物，仍基於妨害公務及毀損警員職務上掌管之物品
    之故意，竟倒車後退，衝撞至員警掌管之車牌號碼6425—Ｊ
    Ｌ號警用巡邏車，而施以強暴行為，致該巡邏車之車頭等處
    毀損無法前行，呂木山因而對空鳴槍，示意停車，寅○○反
    駕駛上開大貨車前行至高雄縣阿蓮鄉某甘蔗園，旋與丙○○
    一同棄車逃逸。
八、嗣經警長期跟監、搜證，於94年3月31日上午9時50分許，趁
    寅○○駕駛懸掛偽造車牌ＺＸ—97 6號之營業大貨車，搭載
    庚○○，至高雄縣大社鄉○○路○段310號，欲變賣甫竊得
    之附表二編號9、10所示鐵線捲、鐵板等物，為警當場逮捕
    寅○○及庚○○，並扣得寅○○所有供竊盜所用之大貨車鑰
    匙1把，並經寅○○同意至其租處高雄縣燕巢鄉○○路22 5
    號101室搜索，扣得寅○○所有供竊取車牌所用之鋼絲剪、
    尖嘴鉗各1支、供偽造變造車牌所用之鐵鎚1支；另於同年4
    月20中午12時許，在高雄縣燕巢鄉○○路1051號前，由警將
    丙○○拘提到案，並自其駕駛之車牌號碼ＨＧ—939號營業
    大貨車上扣得寅○○所有並供偽造、變造車牌所用之鑽頭2
    支，並擴大偵辦，始知上情。
九、案經辛○、子○○、癸○○、顏清發、乙○○、黃明爐、魏
    龍泉、甲○○、洪榮川訴由高雄市政府警察局移送臺灣高雄
    地方法院檢察署檢察官偵查起訴。
    理  由
壹、程序部分
一、按被告以外之人（包括證人、鑑定人、告訴人、被害人及共
    同被告等）於審判外之陳述雖不符刑事訴訟法第159條之1至
    第159條之4等4條之規定，而經當事人於審判程序同意作為
    證據，法院審酌該言詞陳述或書面陳述作成時之情況，認為
    適當者，亦得為證據；當事人、代理人或辯護人於法院調查
    證據時，知有刑事訴訟法第159條第1項不得為證據之情形，
    而未於言詞辯論終結前聲明異議者，視為有前項之同意，同
    法第159條之5定有明文。本件證人己○○、丑○○、辛○、
    丁○○、壬○○、鍾明強、陳易輿、戊○○、子○○、癸○○、鍾梅容、黃溪全、顏清發、乙○○、魏龍泉、甲○○、
    洪榮川、龔志明均曾於警詢中為陳述，其性質屬傳聞證據，
    惟其等所為之上開警詢筆錄內容，經本院審理時予以提示並
    告以要旨，且各經檢察官及被告等人表示意見，當事人已知
    上述筆錄乃傳聞證據，且均未於言詞辯論終結前對該等筆錄
    內容異議，依上開規定，已擬制同意其有證據能力，本院審
    酌上開筆錄作成時，較無人情施壓或干擾，亦無不當取供之
    情形，認為以之作為本案之證據亦屬適當，是其於警詢中之
    證言自具有證據能力。
二、按被告以外之人於偵查中向檢察官所為陳述，除顯有不可信
    之情況者外，得為證據，刑事訴訟法第159條之1第2項定有
    明文。本件被告對於證人己○○、丑○○、辛○、丁○○、
    壬○○、鍾明強、陳易輿、戊○○、癸○○、鍾梅容、黃溪
    全、顏清發、黃明爐、陳雲壤、甲○○、洪榮川、呂木山於
    檢察官偵查中所為之陳述，未曾提及檢察官在偵查時有不法
    取供之情形，亦未反對該項供述得作為證據，亦無證據可證
    明上開供述有顯不可信之情況，依上開規定，前開己○○等
    人於偵查中之供述自應有證據能力。
貳、實體部分
一、認定犯罪事實所憑證據：
    (一)事實二部分（即如附表一、二所示）：
      1.上開事實二之犯罪事實，業據被告分別於警詢、偵審中
        坦承不諱，並有下列事證可稽：
        (1)附表一部分：
          編號1之犯罪事實，經證人即被害人己○○、同案
            被告庚○○於警詢及偵查中之證述明確，並有被告
            寅○○所有用以竊盜之自製鑰匙1支扣案可資佐證
            。
          編號2之犯罪事實，經證人即被害人丑○○、同案
            被告丙○○於警詢及偵查中之證述明確，並有車牌
            認可資料2紙、照片2張附卷可佐。
          編號3之犯罪事實，經證人即告訴人丁○○於警詢
            及偵查中之證述明確，並有查詢車牌認可資料1紙
            ，認可資料2紙、照片2張附卷可佐，及被告寅○○
            所有用以竊取車牌之尖嘴鉗、鋼絲剪各1支扣案可
            資佐證。
          編號4之犯罪事實，經證人即被害人壬○○於警詢
            及偵查中之證述明確，並有查詢車牌認可資料1紙
            ，及被告寅○○所有用以竊取車牌之尖嘴鉗、鋼絲
            剪各1支扣案可資佐證。
          編號5之犯罪事實，經證人即被害人鍾明強於警詢
            及偵查中之證述明確，並有查詢車牌認可資料、贓
            物認領保管單各1紙、照片1張附卷可佐，及被告蕭
            旻富所有用以竊盜之自製鑰匙1支扣案可資佐證。
          編號6之犯罪事實，經證人即告訴人陳易輿於警詢
            及偵查中之證述明確，並有車牌認可資料1紙、照
            片2張，及被告寅○○所有用以竊取車牌之尖嘴鉗
            、鋼絲剪各1支扣案可資佐證。
          編號7之犯罪事實，經證人即告訴人子○○於警詢
            指訴明確，並有車牌認可資料1紙，及被告寅○○
            所有用以竊取車牌之尖嘴鉗、鋼絲剪各1支扣案可
            資佐證。
        (2)附表二部分：
          編號1之犯罪事實，經證人即告訴人辛○於警詢及
            偵查中之證述，且經證人即員警呂木山於偵查中證
            述明確，並有贓物認領保管單、受理案件記錄各1
            紙、照片6張附卷可佐。
          編號2之犯罪事實，經證人即戊○○於警詢及偵查
            中之證述明確，並有照片11張附卷可佐。
          編號3之犯罪事實，經證人即告訴人癸○○於警詢
            及偵查中之證述明確。
          編號4之犯罪事實，經證人即被害人鍾梅容於警詢
            及偵查中之證述明確，並有贓物認領保管單1紙、
            照片2張附卷可佐。
          編號5之犯罪事實，經證人即被害人黃溪全於警詢
            及偵查中之證述證述明確，並有現場照片3張附卷
            可佐。
          編號6之犯罪事實，經證人即告訴人顏清發於警詢
            及偵查中之證述明確。
          編號7之犯罪事實，經證人即告訴人乙○○於警詢
            、證人即告訴人黃明爐於偵查中證述明確，並有報
            案三聯單1紙、照片2張附卷可佐。
          編號8之犯罪事實，經證人即告訴人魏龍泉於警詢
            、證人即告訴代理人陳雲壤於偵查中證述明確，並
            有照片2張附卷可佐。
          編號9之犯罪事實，經證人即告訴人甲○○於警詢
            及偵查中之證述明確，並有贓物認領保管單1紙、
            照片2張附卷可佐。
          編號10之犯罪事實，經證人即告訴人洪榮川於警詢
            及偵查中證述明確，並有贓物認領保管單1紙、照
            片2張附卷可佐。
        (3)按常業犯，祇須有賴某種犯罪為生活，而有事實上之
          表現為已足，不以犯罪時間之長短為標準，亦不以專
          賴該犯罪為唯一生活依憑之必要，縱令尚有其他職業
          ，仍無礙於常業犯之成立，最高法院著有19年上字第
          203號判例、88年度臺上字第2916號判決可參。查被
          告三人缺錢花用，竊得之物均變賣均分，被告庚○○
          用以支付生活花用，被告寅○○及丙○○部分供自己
          生活所需，部分則購買毒品施用等情，經被告寅○○
          、丙○○、庚○○於警詢、偵查及本院審理時供承甚
          詳（見94年度偵字第7650號卷即下稱偵卷，第16頁
          、第28頁、第307頁、第314頁，本院卷第53頁、第55
          頁、第119頁、218頁），參以被告寅○○、丙○○共
          同竊取車輛，被告寅○○變造、偽造車牌以懸掛於所
          竊得之大貨車上，再由被告丙○○利用白天運送貨物
          之便，專搜尋工地、工廠為下手目標，再通知其他被
          告趁夜間無人看守之際，駕駛大貨車，使用貨車上之
          吊車工具竊取鋼筋線捲多達數公噸之物，其等三人所
          為竊盜行為均非一時起意為之，所使用竊取鋼筋之吊
          車需具特定駕駛技能始得操作，而所竊取之物數量龐
          大、價值非微，再以被告寅○○與丙○○於93年11
          月至94年3月間共同竊得車輛，被告寅○○再竊取車
          牌數面以變造、偽造，使用懸掛變造或偽造之車牌之
          貨車作為竊盜之工具，進而於94年1月至3月竊取附表
          二所示神將工程有限公司等鋼筋財物，甚至於94年1
          月9日經警查獲後，猶於94年3月之1個月間以相同手
          法行竊8次，頗為頻繁，由其等竊盜時間緊接、手法
          相同觀之，可見被告均自始即有不斷著手竊盜之計畫
          並且一有機會即反覆實施，顯係被告均係以竊盜維生
          。被告以犯竊盜罪為常業，甚為顯然。
      2.從而，被告上開自白與事實相符，自可採為認定事實之
        證據，其等竊盜之犯罪事實，堪以認定。
    (二)事實三部分，經被告丙○○於警詢及偵審中均坦承一致，
      並有監聽譯文乙份在卷可考。被告丙○○此部分之自白與
      事實相符，自可採為認定事實之證據，其搬運贓物之犯行
      認定。
    (三)事實四部分，經被告寅○○於警詢及偵查坦承明確，並經
      同案被告丙○○、被害人丑○○於警詢及偵查中之證述甚
      詳，並有車牌照片5張附卷可考，及被告寅○○所有、用
      以變造車牌所用之鐵鎚1支及鑽頭2支扣案可資佐證。被告
      寅○○上開自白與事實相符，自可採為認定事實之證據，
      其變造並行使變造汽車車牌足以生損害於監理機關有關牌
      照及警察機關對於違規車輛管理之正確性，其犯行堪可認
      定。
    (四)事實五部分，經被告寅○○於警詢及偵查坦承明確，並經
      被害人龔志明於警詢證述明確，且有貨車照片4張附卷可
      考，及被告寅○○所有、用以偽造車牌所用之鐵鎚1支、
      鑽頭2支及偽造「ZX-976」號車牌2面扣案可資佐證。被告
      寅○○上開自白與事實相符，自可採為認定事實之證據，
      其偽造並行使偽造汽車車牌自足生損害於監理機關有關牌
      照及警察機關對於違規車輛管理之正確性，其犯行堪可認
      定。之犯罪事實，堪以認定。
    (五)事實六部分：
      1.被告寅○○固坦稱有與馮宏志、丙○○三人共犯附表二
        編號1之竊盜行為，且見員警追趕而駕車逃逸，脫逃途
        中倒車撞擊警車之事實，然否認有妨害公務、毀損警車
        及準強盜之犯意，辯稱：伊當時駕車至道路轉彎處，因
        不慎排錯檔才倒車撞到警車云云。然查：
        (1)被告寅○○與馮宏志、丙○○結夥三人，由寅○○駕
          駛懸掛5Ｈ—442號變造車牌號碼之大貨車，搭載馮宏
          志、丙○○於附表二編號一所示時、地，共同竊取神
          將工程有所有之鋼筋10餘噸得手之事實（即附表二編
          號1所示），業如前述，堪以認定。
        (2)被告寅○○與馮宏志、同案被告丙○○結夥三人竊取
          鋼筋得手，正駕駛該大貨車自工地駛出，適有高雄縣
          政府警察局湖內分局一甲派出所警員呂木山、陳榮忠
          駕駛車牌號碼6425—ＪＬ號警用巡邏車，執行該日凌
          晨2時至4時之轄區巡邏勤務，因見上開大貨車深夜自
          工地載運鋼筋駛出，認形跡可疑，欲攔檢盤查，馮宏
          志見狀即獨自徒步逃離現場，寅○○則拒絕盤查，駕
          駛上開大貨車搭載丙○○加速往高雄縣阿蓮鄉石安村
          方向逃逸，陳榮忠旋即駕駛警車搭載呂木山，開啟警
          示燈、警報器，沿途追趕，並通報指揮中心派人攔截
          圍捕，寅○○在脫逃途中駕車於警車前方或左或右，
          為阻擋員警超車攔截；嗣行至臺南縣歸仁鄉○○○道
          路，呂木山、陳榮忠2人仍駕車追趕在後，寅○○則
          倒車後退，衝撞員警掌管之車牌號碼6425—ＪＬ號警
          用巡邏車，致該巡邏車之車頭毀損無法前行，呂木山
          因而對空鳴槍，示意停車，寅○○反駕駛上開大貨車
          前行至高雄縣阿蓮鄉某甘蔗園，旋與丙○○一同棄車
          逃逸等情，業據證人呂木山於偵查及本院審理時證述
          明確（見偵卷第326頁、94年度偵字第9158號即下
          稱偵卷第95頁、96頁、本院卷第196頁至197頁），
          核與證人陳榮忠於本院時結證相核（見本院卷第199
          頁至201頁），復有高雄縣政府警察局94年5月17日高
          縣警後字第0940020163號函暨所附請購單、估價單及
          警車遭衝撞毀損之照片7張（見偵卷第259頁至第
          266頁）．受理案件紀錄1紙（見偵卷第16 9頁）、
          貨車車尾護欄撞毀之照片1張附卷可稽（見偵卷第
          344頁）。
        (3)查被告寅○○駕車沿高雄縣阿蓮鄉石安村方向，左行
          往臺南縣歸仁鄉○○○○道路，後而倒車撞擊警車之
          地點，則為距離該產業道路交叉口4公尺處，有證人
          呂木山庭呈之現場圖乙份及現場相關位置照片8張附
          卷可考（見本院卷第224頁至第228頁），被告寅○○
          亦坦認之，可得被告寅○○是在原本駕車前行之繼續
          狀態下而倒車無誤。而被告寅○○所駕駛之上開大貨
          車長達10公尺，約近3台警車之長度，貨車所承載之
          鋼筋尚突出貨車裝載區達1至2公尺，而前述陳榮忠所
          駕駛之警車追趕過程中與該大貨車保持10公尺之距離
          ，陳榮忠、呂木山見大貨車突然減慢速度且倒車，隨
          即將警車倒車2至3公尺，但因恐撞及跟隨在後之警車
          而煞車致受大貨車撞擊，大貨車旋即直行逃逸等節，
          經被告呂木山於偵查中證述：「（檢察官問：你們與
          該貨車距離多遠？）約有3輛警車車身長，約10公尺
          左右。…被告（指寅○○）突然減慢速度，我們以為
          該車可能有問題，本來要下車攔人，在我們還未下車
          前被告就倒車衝撞警車，撞擊後大貨車卡住警車，被
          告又加足馬力往前逃逸」（見偵卷第326頁）、於
          本院審理並證稱：「…，我們在後尾隨，怕他們會撞
          我們，現場圖圖載4公尺處就是他們倒車撞及的地方
          ，撞車後，仍然直行，前方有三條路，他們往中間的
          路往台南高鐵方向走，路名我不知道，前方右邊的路
          為弧形，會繞回來原點，前方左邊是往仁德方向，前
          方三條路路寬大致相同大小。當時我們警車的位置與
          被告的車上凸出鋼筋約距離如法庭長度10米左右。我
          們當時車子是慢慢靠近，我們有開探照燈，因為產業
          道路晚上沒有燈。因為車子放東西，我看不到被告車
          子煞車燈，他們好像是要倒車，我提醒陳榮忠，但因
          為後方也有警車，也來不及退，他們的後退的車速也
          快，後面警車也沒有退，所以我們車子沒有退路，就
          被撞了。他們的車斗撞到我們，鋼筋早就撞到警車上
          駕駛人正前方玻璃及車頂了」等語（見本院卷第197
          頁），核與證人陳榮忠於本院結證稱：「他們的鋼筋
          有凸出，鋼筋凸出距離我們車子有10公尺，我們大燈
          照他們，鋼筋凸出約有1-2公尺。我發現他們要倒車
          ，有後退的動作了，我們當時有倒車2- 3公尺，但怕
          撞到後面的警車，所以我們只好煞車，讓對方撞。所
          以對方至少倒車12公尺」等語明確（見本院卷第200
          頁），並有被告寅○○所駕駛之大貨車照片3張附卷
          可考（見偵卷第344頁），參以證人呂木山、陳榮
          忠為執行職務之員警，與被告寅○○並無素怨，要無
          設詞陷被告於罪之理，且均等二人於本院審理時經隔
          離訊問，所證情節均相符，是以其二人所言應為真實
          。是而被告寅○○駕駛載運鋼筋之約10公尺長之大貨
          車於直行之狀態下，突然倒車達12公尺撞擊陳榮忠所
          駕駛之警車之事實，應可認定。
        (4)又查，證人陳榮忠於本院並證稱：「…，煞車撞擊後
          對方車子也有停下來，他們的車斗比較高，我們的警
          車比較矮，他們的車斗開到我們的引擎蓋上，他們車
          後面會被抬高，依原理車子會空轉，車速就變慢了。
          他們的鋼筋、車斗插到我們的擋風玻璃，但是輪子沒
          有。他們馬力不夠，所以無法再往後，我又踩煞車，
          所以他的車子就停了。當時車子被撞後往後退大約1
          公尺」等語（見本院卷第200頁），且經本院核對前
          開卷附警車、大貨車受損照片及修復估價單，警車引
          擎蓋經推擠而突起（內部水箱等處受損）、車前方大
          燈、擋風玻璃、車頂飾條等多處毀損，大貨車所載重
          達10餘頓之鋼筋突出，鋼筋下方之大貨車車尾護欄也
          因撞擊受損，衡諸常理，後方警車在煞車停止狀態下
          ，猶受上開損害，且因遭推擠後退達1公尺，顯見撞
          擊力非微，而證人陳榮忠所為大貨車因車身較警車高
          ，倒車撞擊時，因自身空轉加上後方阻力之作用下而
          停止，亦合於力學原理，可知被告寅○○駕駛大貨車
          倒車猛力撞擊後方警車，而因受阻力及後車輪空轉始
          未往後之情，亦可採認。
        (5)再查，被告寅○○倒車撞擊警車後，進而加速直行，
          並關閉車燈等情，經證人呂木山、陳榮忠於本院證述
          屬實，加以撞擊案發時地為深夜凌晨3時左右之狹窄
          產業道路，四周寧靜、人煙稀少、光線微弱、無路燈
          ，此由前開現場相關位置照片亦可佐證。被告明知警
          車追趕於後，於倒車行為後再加速直行，並立即關閉
          車燈，顯明知倒車行為造成後方追捕之障礙，為遂行
          逃脫目的而於夜間掩飾行蹤，始為關閉車燈之行為，
          可得被告寅○○明知倒車行為撞擊至後方追捕警車甚
          然。
        (6)被告寅○○固辯稱：因排錯檔才倒車，且不知撞擊到
          警車云云，辯護人亦以被告寅○○脫逃過程駕車撞擊
          警車，屬過失行為，並無準強盜、妨害公務或毀損之
          故意為辯護意旨。然被告寅○○因結夥三人竊盜得手
          ，見員警駕駛警車欲攔檢盤查，旋駕車加速逃逸，脫
          逃過程中為擺脫緊跟在後之警車，而或左或右駕駛，
          唯恐警車攔查於前，而該警車之警示燈開啟，員警並
          使用警報器廣播，沿途追趕至寧靜、狹小之產業道路
          ；被告寅○○當時明知巡邏警車仍追趕於後，員警亦
          一再廣播要被告寅○○停車，被告寅○○未予停車，
          反而倒車達12公尺，猛力衝撞警車，以致當時已煞車
          停止之警車甚至倒退1公尺，大貨車在撞擊後因空轉
          及警車阻力始停止，又加速強行逃逸並關閉車燈以掩
          飾行進方向之事實，業如前述；而被告寅○○先於本
          院第一次訊問時稱：「警車在後追，直到產業道路遇
          到彎道，我要換檔結果，我要將車後退要改換檔，結
          果車往前」（見本院卷第53頁），後而改口稱：「車
          子轉彎必要減速，減速後再行進，勢必要換檔」等語
          （見本院卷第218頁），就其當時駕車換檔目的是為
          改走其他道路，所以換檔倒車改行，抑或遇彎道所以
          換檔前行之供述，前後矛盾，況以被告寅○○駕車轉
          彎順行至產業道路已過16公尺（以倒車12公尺加上撞
          擊地點離交叉口4公尺推論），應無換檔減速之必要
          ；再者，綜合上開情事以斷，開啟警示燈之警車緊追
          在後及其所停放之位置，員警並用廣播器命令被告蕭
          旻富停車，被告寅○○撞擊警車所造成之毀損狀況甚
          鉅，在夜深偏僻區域，依一般常理判斷，上開情狀所
          產生之聲響非微，被告辯稱不知倒車時撞擊至警車，
          顯不可採。從而，被告除有因防護贓物、脫免逮捕，
          而當場施強暴之故意外，亦有毀損公務員所掌管之物
          品以及對於公務員依法執行職務時，以施強暴之方式
          ，逃避警方追緝之犯意甚明。被告寅○○上述無衝撞
          故意之辯解，應係卸責之詞，不足採信。
      2.綜上所述，被告寅○○與馮宏志、同案被告丙○○結夥
        三人於附表二編號1所示時地竊取鋼筋得手後，被告寅
        ○○為防護贓物、脫免逮捕而當場對警員施以強暴行為
        ，並有基於對公務員依法執行職務時，施強暴之行為及
        損壞公務員職務上掌管之物品等犯行，事證明確，應予
        依法論科。
    (六)本件事證明確，被告犯行均堪認定。
二、所犯罪名：
    (一)核被告丙○○、庚○○於事實二所為，係犯常業竊盜罪。
      被告寅○○於事實二（即附表一、二）之附表二編號1所
      示竊盜犯行，則因防護贓物、脫免逮捕，另該當準強盜罪
      構成要件，並已具有刑法第321條第1項第4款之加重情形
      （25年上字第6626號判例要旨參照），不另論以結夥三人
      之竊盜罪外，其附表一、二所示之其他犯行亦該當常業竊
      盜罪。被告寅○○、丙○○就如附表一編號1、5及附表二
      編號3之犯行間；被告寅○○、丙○○、庚○○就如附表
      二編號2、5、6、7、8、9之犯行間；被告丙○○、馮宏志
      就附表二編號1之犯行間；被告寅○○、庚○○就附表二
      編號4、10之犯行間，各有犯意之聯絡及行為之分擔，應
      各論以共同正犯。
    (二)核被告丙○○於事實三所為，係犯刑法第349條第2項之搬
      運贓物罪。
    (三)按汽車牌照為公路監理機關所發給，固具有公文書性質，
      惟依道路交通安全規則第12條規定，汽車牌照僅為行車之
      許可憑證，自屬於刑法第212條所列特許證之一種（最高
      法院63年台上字第1550號判例參照）。又刑法上所謂變造
      文書，指無製作權者，不變更原有文書之本質，擅自就他
      人所製作之真正文書，加以改造而變更其內容而言；倘該
      文書之本質已有變更，或已具有創設性時，即屬偽造，而
      非變造（最高法院92年度台上字第6838號判決意旨可資參
      照）。故核被告寅○○於事實四所為，係犯刑法第216條
      、第212條之行使變造特種文書罪；於事實五所為，係犯
      刑法第216條、第212條之行使偽造特種文書罪。其偽造、
      變造車牌後持以行使，偽造、變造之低度行為分別為行使
      之高度行為所吸收，僅論以行使偽造特種文書罪及行使變
      造特種文書罪。又其先後數次行使變造特種文書及行使偽
      造特種文書時間緊接，手法相若，觸犯構成要件相同之罪
      名，顯基於概括犯意反覆為之，為連續犯，應依刑法第56
      條之規定，以行使偽造特種文書一罪論，並加重其刑。
    (四)按竊盜或搶奪，因防護贓物、脫免逮捕或湮滅罪證，而當
      場施以強暴、脅迫者，即以強盜論，不以所施強暴、脅迫
      手段，須至使他人不能抗拒程度為成立準強盜罪之要件；
      又按刑法第329條所謂「當場」，固不以實施竊盜或搶奪
      者尚未離去現場為限，即已離盜所而尚在他人跟蹤追躡中
      者，仍不失為「當場」（最高法院28年度上字第1984號判
      例意旨及同法院91年度臺字第5778號判決意旨參照）。被
      告寅○○、丙○○及馮宏志結夥3人，駕駛大貨車竊取鋼
      筋得手（即附表二編號1所示犯行），被告寅○○於犯結
      夥三人以上竊盜之加重竊盜犯行後，為防護贓物、脫免逮
      捕，雖已離去盜所，然仍在警員之追躡中，不失為當場，
      仍屬當場對依法執行職務之警員施以強暴行為，並將警用
      巡邏車撞毀，核被告寅○○於事實六所為，係犯刑法第
      135條第1項妨害公務罪、同法第138條毀損公務員職務上
      執掌之物品罪及犯刑法第329條之準強盜罪，應依同法第
      330條第1項規定之加重強盜罪論處。被告寅○○以一行為
      犯上述妨害公務罪、毀損公務員職務上執掌之物品罪及加
      重準強盜罪，應依刑法第55條前段之規定，從一重論以加
      重準強盜罪。
    (五)又被告寅○○所犯上開常業竊盜罪、連續行使偽造特種文
      書罪間，有方法、結果之牽連關係，應從一重之常業竊盜
      罪論處。而被告寅○○所犯之常業竊盜罪與加重準強盜罪
      間，被告丙○○所犯搬運贓物罪及常業竊盜罪間，均犯意
      個別，行為互殊，各應以分論併罰。
三、科刑理由及諭知沒收部分：
    (一)被告寅○○、丙○○、庚○○各因案經法院判刑確定（詳
      如事實一(一)至(三)所示），分別於91年8月31日、93年10月
      21日、91年7月12日執行完畢等情，有臺灣高等法院被告
      前案紀錄表各乙份在卷可考，三人均於前述有期徒刑執行
      完畢5年內，再犯本件有期徒刑以上之罪，為累犯，應各
      依刑法第47條規定加重其刑。
    (二)本院審酌被告科刑理由分述如下：
      1.被告三人素行非佳，被告庚○○尚在竊盜案件之假釋中
        ，均未思努力以正道營生，以犯竊盜罪為常業，於深夜
        進入工地或工廠竊取鋼筋等物，對社會治安影響重大，
        查獲次數高達22次、各次竊得財物之價值大多昂貴、多
        數贓物已無法追回返還被害人；
      2.被告寅○○將竊得之車牌予以偽造、變造，改懸掛於竊
        得之車上，以為竊盜犯罪，並逃避檢警查緝，致生損害
        監理機關對於車汽車牌照及駕駛人資料管理暨警察機關
        對交通行政管理之正確性，其又為脫免逮捕，不顧他人
        安危，駕車衝撞警車，造成危害甚鉅，妨害社會秩序非
        輕；
      3.被告丙○○另為貪圖一己之私利，而為他人搬運贓物，
        助長竊盜犯罪，並增加偵查犯罪之員警追查贓物之困難
        ；
      4.此外，考量被告寅○○犯後否認準強盜之犯行，而其計
        畫行竊包括偽造特種文書等之犯罪情節顯較其他被告為
        重，又被告丙○○、庚○○均坦承犯行，被告丙○○尋
        找行竊目標，被告庚○○參與竊盜次數較少、多處於把
        風角色，是被告庚○○竊盜之犯罪情節較被告丙○○為
        輕等其他一切情狀，各別量處如主文所示之刑，並就被
        告寅○○、丙○○部分定應執行之刑。至檢察官對被告
        寅○○涉犯準強盜罪部分求處有期徒刑8年等節，經本
        院斟酌被告寅○○前述犯罪情節、所生損害等情狀，稍
        嫌過重，併此說明之。
    (三)按保安處分係針對受處分人將來之危險性所為之處置，以
      達教化、治療之目的，為刑罰之補充制度。我國現行刑法
      採刑罰與保安處分雙軌制，係在維持行為責任之刑罰原則
      下，為協助行為人再社會化之功能，以及改善行為人潛在
      之危險性格，期能達成根治犯罪原因、預防犯罪之特別目
      的。是保安處分中之強制工作，旨在對嚴重職業性犯罪及
      欠缺正確工作觀念或無正常工作因而犯罪者，強制其從事
      勞動，學習一技之長及正確之謀生觀念，使其日後重返社
      會，能適應社會生活。查被告素行非佳，一再犯竊盜罪，
      堪認其缺乏正確工作觀念因而犯罪，被告均為18歲以上之
      竊盜犯，且以犯竊盜罪為常業，爰就所犯常業竊盜罪部分
      ，依竊盜犯贓物犯保安處分條例第3條第1項第2款、第4條
      、第5條第1項前段之規定，諭知被告應於刑之執行前，令
      入勞動場所強制工作3年，以資矯治。
    (四)扣案之鑰匙1支，為被告寅○○所有供竊取他人貨車所用
      之物（即附表一編號1、5所示）；鋼絲剪、尖嘴鉗，為被
      告寅○○所有供以竊取他人車牌所用之物（即附表一編號
      3 、4、6、7所示），鐵鎚1支及鑽頭2支則為被告寅○○
      所有供變造、偽造車牌所用之物，均據被告寅○○於本院
      供承明確（見本院卷第215頁），本院均依刑法第38條第1
      項第2款對被告寅○○予以諭知沒收，又被告丙○○與被
      告寅○○共犯上開竊取貨車之犯行，是以依法應對被告丙○○併就竊盜所用之鑰匙1支為沒收之諭知。另扣案之油
      壓剪、線剪、拔釘器、鋸子等物，被告寅○○雖於本院供
      稱除油壓剪外均為其所有之物，然均未作為預備或供本案
      犯罪所用等語，本院亦查無其他證據可資證明被告確有使
      用上開物品為本案犯行，爰不併以宣告沒收。另附表一編
      號2所示之扳手1支，未經扣案，本院亦查無證據證明該扳
      手為被告寅○○所有之物，亦不予以宣告沒收，均附此說
      明之。
    (五)另檢察官認被告竊取ＵＪ—442號自用大貨車車牌2面後，
      另於「不詳時、地竊取其餘不詳車牌」（見起訴書犯罪事
      實四第4、5行），以變造上開自用大貨車車牌之用，固有
      被告之自白可佐，然檢察官未於起訴書論述被告該項行為
      之罪責，本院遍觀全卷，亦查無「其餘不詳車牌」之相關
      報案、失竊記錄，亦無扣案物可資證明，為被告利益計，
      「其餘不詳車牌」尚難認由被告以竊取方式取得，併此說
      明。
據上論斷，應依刑事訴訟第299條第1項前段，刑法第28條、第21
6條、第212條、第322條、第135條第1項、第138條、第330條第1
項、第329條、第349條第2項、第56條、第55條、第47條、第51
條第5款、第38條第1項第2款，罰金罰鍰提高標準條例第1條前段
，竊盜犯贓物犯保安處分條例第3條第1項第2款、第4條、第5條
第1項前段，判決如主文。
中　　華　　民　　國　　94　　年　　9 　　月　　29　　日
                  刑事第六庭    審判長法　官  簡志瑩
                                      法  官  李  蓓
                                      法  官  楊佩蓉
以上正本證明與原本無異。
如不服本判決，應於收受送達後10日內向本院提出上訴書狀。
中　　華　　民　　國　　94　　年　　9 　　月　　29　　日
 　　　　　　　　　　　　　　　       書記官  翁淑珮
附錄本案論罪科刑法條全文：
刑法第216條
行使第210條至第215條之文書者，依偽造、變造文書或登載不實
事項或使登載不實事項之規定處斷。
刑法第212條
偽造、變造護照、旅券、免許證、特許證及關於品行、能力服務
或其他相類之證書、介紹書，足以生損害於公眾或他人者，處1
年以下有期徒刑、拘役或300元以下罰金。
刑法第135條第1項
對於公務員依法執行職務時，施強暴脅迫者，處3年以下有期徒
刑、拘役或300元以下罰金。
刑法第138 條
妨害職務上掌管之文書物品罪)毀棄、損壞或隱匿公務員職務上
掌管或委託第三人掌管之文書、圖畫、物品，或致令不堪用者，
處5年以下有期徒刑。
刑法第322條
以犯竊盜罪為常業者，處1年以上7年以下有期徒刑。
刑法第330條第1項
犯強盜罪而有第321條第1項各款情形之一者，處7年以上有期徒
刑。
刑法第349條第2項
搬運、寄藏、故買贓物或為牙保者，處5年以下有期徒刑、拘役
或科或併科1千元以下罰金。
附表一（寅○○或與丙○○竊取大貨車、貨車車牌犯行）
┌──┬────┬────┬──────────┬────┐
│編號│　時間　│　地點　│　　　行為人及　　　│失竊物品│
│    │        │　　　　│　　　犯罪手法　　　│及被害人│
├──┼────┼────┼──────────┼────┤
│　  │        │        │                    │己○○所│
│　  │93年11月│中山高速│由丙○○負責開車載送│有、無牌│
│ 1  │2 日上午│公路安定│寅○○，寅○○持扣案│照之引擎│
│　  │8 時10分│交流道附│之自製鑰匙1支竊取   │號碼Ｈ06│
│　  │許前某時│近      │  　　　　          │ＣＴＥ26│
│　  │  　    │        │  　　              │601號自 │
│    │　　　　│  　    │                    │用大貨車│
├──┼────┼────┼──────────┼────┤
│　  │　　　　│　　　　│　　　　　　　　　　│宗葆電線│
│　  │93年11月│台南縣安│　　　　　　　　　　│電纜股份│
│ 2  │2日上午8│定鄉中沙│寅○○持未扣案之扳手│有限公司│
│　  │時許前某│村沙崙27│竊取                │所有之Ｕ│
│　  │時　　　│號　　　│　                  │Ｊ—442 │
│　  │　　　　│　　　　│　                  │號自用大│
│　  │　　　　│　　　　│                    │貨車車牌│
│    │        │        │　　　　　          │2面     │
│    │        │        │　　　　　　　　　　│        │
│    │        │        │　　　　　　　　　　│        │
│    │        │        │　　　　　　　　　　│        │
├──┼────┼────┼──────────┼────┤
│　  │　　　　│　　　　│　　　　　　　　　　│徐增洪所│
│　  │94年2月2│高雄市楠│寅○○持扣案尖嘴鉗、│有之Ｐ5 │
│ 3  │日上午9 │梓區青成│鋼絲剪各1支竊取　　 │—5 912 │
│　  │時許　　│街70號前│　                  │號自用小│
│　  │　　　　│　　　　│　                  │客車車牌│
│    │        │        │　                  │2 面    │
├──┼────┼────┼──────────┼────┤
│　  │　　　　│        │　　　　　　　　　　│壬○○所│
│　  │94年2月1│高雄市楠│寅○○持扣案尖嘴鉗、│有之ＸＪ│
│ 4  │2日上午1│梓區立民│鋼絲剪各1支竊取　　 │—999 號│
│　  │0時許　 │路立民公│　                  │營業大客│
│　  │　　　　│園旁    │　                  │車車牌2 │
│    │        │        │                    │面      │
├──┼────┼────┼──────────┼────┤
│　  │　　　　│　　　　│　　　　　　　　　　│鍾明強所│
│　  │94年2月8│高雄縣路│由丙○○負責開車載送│有之車牌│
│ 5  │日凌晨3 │竹鄉延平│寅○○，寅○○持扣案│號碼ＷＧ│
│　  │時許　　│路881號 │之自製鑰匙1支竊取   │—3 36號│
│　  │　　　　│旁空地　│　                  │營業大貨│
│　  │　　　　│　　　　│　                  │車1 部  │
├──┼────┼────┼──────────┼────┤
│　  │　　　　│高雄縣大│　　　　　　　　　　│揚毅交通│
│　  │　　　　│社鄉保社│　　　　　　　　　　│實業有限│
│ 6  │94年2月2│村旗楠路│寅○○持扣案尖嘴鉗、│公司所有│
│　  │2日凌晨 │「皇昶木│鋼絲剪各1支竊取　　 │之ＸＣ—│
│　  │某時　　│業公司」│　                  │101號特 │
│　  │　　　　│停車場內│　                  │種營業大│
│　  │　　　　│　　　　│　                  │貨車車牌│
│    │        │        │　                  │2 面    │
├──┼────┼────┼──────────┼────┤
│　  │　　　　│        │　　　　　　　　　　│子○○所│
│　  │94年3月1│高雄市楠│　　　　　　　　　　│有之ＸＯ│
│ 7  │日中午12│梓區旗楠│寅○○持扣案尖嘴鉗、│—2855號│
│　  │時許　　│路高速公│鋼絲剪各1支竊取　　 │自用小客│
│　  │　　　　│路下　　│　                  │車車牌2 │
│    │        │　　　　│　                  │面      │
└──┴────┴────┴──────────┴────┘
附表二（被告共同竊取他人所有鋼筋等犯行）
┌──┬────┬────┬──────────┬────┐
│編號│　時間　│　地點　│　　　行為人及　　　│失竊物品│
│    │　　　　│　　　　│　　　犯罪手法　　　│及被害人│
├──┼────┼────┼──────────┼────┤
│　  │　　　　│        │　　　　　　　　　　│神將工程│
│ 1  │94年1月9│中山高速│丙○○操作吊車，蕭旻│有限公司│
│　  │日凌晨3 │公路路竹│富綑綁鋼筋，馮宏志把│所有之鋼│
│　  │時5 分許│交流道附│風　　　　　　　　　│筋約10餘│
│　  │　　　　│近　　　│　　　　　　　　　　│噸　　　│
├──┼────┼────┼──────────┼────┤
│　  │　　　　│        │　　　　　　　　　　│德寶營造│
│　  │94年2月2│中山高速│丙○○操作吊車，蕭旻│股份有限│
│ 2  │3日某時 │公路八掌│富綑綁鋼筋，庚○○把│公司所有│
│　  │　　　　│溪橋拓寬│風　　　　　　　　　│鋼筋約6 │
│　  │　　　　│工程工地│　　　　　　　　　　│、7 公噸│
├──┼────┼────┼──────────┼────┤
│　  │　　　　│中山高速│　　　　　　　　　　│秝盛工程│
│　  │94年3 月│公路352.│丙○○操作吊車，蕭旻│有限公司│
│ 3  │初某日凌│5 公里拓│富綑綁工字鐵　　　　│所有之工│
│　  │晨1時許 │寬工程工│　　　　　　　　　　│字鐵3支 │
│　  │　　　　│地　　　│　　　　　　　　　　│　　　　│
├──┼────┼────┼──────────┼────┤
│　  │94年3月7│高雄縣燕│　　　　　　　　　　│鍾梅容所│
│　  │、8 日晚│巢鄉鳳雄│寅○○操作吊車，許峰│有之乙炔│
│ 4  │間7、8時│村鳳旗路│銘綑綁　　　　　　　│鋼瓶2 支│
│　  │許　　　│某工廠　│　　　　　　　　　　│及管線1 │
│　  │　　　　│　　　　│　　　　　　　　　　│組　　　│
├──┼────┼────┼──────────┼────┤
│　  │94年3月1│高雄市小│庚○○綑綁鋼條，蕭旻│正宇鋼鐵│
│ 5  │2 日晚間│港區中亨│富與丙○○開車掉頭，│企業行所│
│　  │或13日凌│路、中智│已綑綁完畢，但因發現│有之鋼條│
│　  │晨某時　│路口　　│有人跟蹤而未遂。　　│5條　　 │
├──┼────┼────┼──────────┼────┤
│　  │　　　　│　　　　│　　　　　　　　　　│易泉企業│
│　  │　　　　│　　　　│　　　　　　　　　　│有限公司│
│　  │　　　　│　　　　│　　　　　　　　　　│所有之三│
│　  │　　　　│高雄縣大│　　　　　　　　　　│菱引擎、│
│　  │94年3月1│寮鄉大發│丙○○操作吊車，蕭旻│馬拉發電│
│ 6  │3日凌晨3│工業區田│富綑綁繩子，庚○○把│機、五十│
│　  │時許　　│單五街與│風　　　　　　　　　│鈴引擎各│
│　  │　　　　│富民路口│　　　　　　　　　　│1 台、配│
│　  │　　　　│　　　　│　　　　　　　　　　│電盤2 組│
│　  │　　　　│　　　　│　　　　　　　　　　│及中古電│
│　  │　　　　│　　　　│　　　　　　　　　　│頭2個　 │
├──┼────┼────┼──────────┼────┤
│　  │94年3月1│高雄縣岡│丙○○操作吊車，蕭旻│輿金工程│
│ 7  │4日凌晨2│山鎮致遠│富綑綁繩子，庚○○把│有限公司│
│　  │、3時許 │路102之1│風　　　　　　　　　│所有之鋼│
│　  │　　　　│號（無人│　　　　　　　　　　│板4 塊　│
│    │        │居住之儲│                    │        │
│    │        │存場）  │                    │        │
├──┼────┼────┼──────────┼────┤
│　  │　　　　│　　　　│　　　　　　　　　　│振鍵產業│
│　  │94年3 月│嘉義縣水│丙○○操作吊車，蕭旻│股份有限│
│ 8  │間某日　│上鄉大崙│富綑綁繩子，庚○○把│公司所有│
│　  │　　　　│村162 號│風　　　　　　　　　│之工字鐵│
│　  │　　　　│公司大門│　　　　　　　　　　│2支　　 │
│    │        │左側停車│                    │        │
│    │        │場      │                    │        │
├──┼────┼────┼──────────┼────┤
│　  │94年3月3│嘉義縣太│寅○○操作吊車，周達│吉南鐵工│
│ 9  │1日上午5│保市北港│明綑綁繩子，庚○○把│廠所有之│
│　  │時30分許│路2段105│風　　　　　　　　　│鐵線捲3 │
│　  │　　　　│巷83號「│　　　　　　　　　　│捲（發還│
│    │        │吉南鐵工│                    │被害人）│
│    │        │廠」附近│                    │        │
│    │        │空地    │                    │        │
├──┼────┼────┼──────────┼────┤
│　  │94年3月3│台南縣白│　　　　　　　　　　│洪榮川所│
│ 10 │1日上午6│河鎮河東│寅○○操作吊車，許峰│有之鐵板│
│　  │時許　　│段218、2│銘勾牢物品　　　　　│1 片（發│
│　  │　　　　│19號砂石│　　　　　　　　　　│還被害人│
│    │        │場空地　│                    │）      │
└──┴────┴────┴──────────┴────┘
